Inventaris van het archief van de Nederlandse Ambassade in de Centraal Afrikaanse Republiek, 1964-1974
Nationaal Archief, Den Haag
- Juridische aangelegenheden, 3
  - Stukken betreffende de nationaliteitswetgeving van de Centraal-Afrikaanse Republiek., 1961-1966; 5; 1 omslag
- Verkeer en vervoer, 5
  - Stukken betreffende een onderzoek van de Stichting Nederlands Adviesbureau voor Ingenieurswerken in het Buitenland (NEDECO) naar het transportwezen in de Centraal-Afrikaanse Republiek en Kameroen., 1966-1969; 6; 1 omslag
  - Stukken betreffende luchtvaartaangelegenheden in de Centraal-Afrikaanse Republiek., 1967-1971; 7-8; 2 omslagen
    - De luchtvaartovereenkomsten met het buitenland, 1967 - 1971, 7
    - De ontwikkelingen in de luchtvaart, 1967 - 1971, 8
- Economie, 6
  - Stukken betreffende algemene economische berichtgeving over de Centraal- Afrikaanse Reubliek., 1967-1973; 9; 1 omslag
  - Stukken betreffende de bijdrage van Nederland aan ontwikkelingsprojecten in de Centraal-Afrikaanse Republiek., 1962-1974; 10; 1 omslag
  - Stukken betreffende de ontwikkelingen in de industrie van de Centraal-Afrikaanse Republiek., 1966-1974; 11; 1 omslag
  - Stukken betreffende de economische betrekkingen van de Centraal-Afrikaanse Republiek met het buitenland., 1967-1969; 12; 1 omslag
  - Stukken betreffende de ontwikkelingen in de mijnbouw van de Centraal-Afrikaanse Republiek., 1967-1969; 13; 1 omslag
- Staatkunde, 9
  - Stukken betreffende de binnenlandse staatkunde van de Centraal-Afrikaanse Republiek., 1965-1974; 14-18; 5 omslagen
    - Algemeen, 1965 - 1972, 14
    - Kabinet, 1967 - 1974, 15
    - Ministerie van Buitenlandse Zaken, 1967 - 1974, 16
    - Staatshoofd, 1968 - 1974, 17
    - Regering, 1969, 18
  - Stukken betreffende de buitenlandse staatkunde., 1961-1974; 19-21; 3 omslagen
    - De betrekkingen tussen de Centraal-Afrikaanse Republiek en andere landen. 1961-1974, 19-20
      - Diverse landen, 1966 - 1974, 19
      - Nederland, 1961 - 1972, 20
    - De bezoeken van buitenlandse staatshoofden aan de Centraal-Afrikaanse Republiek, 1966 - 1967, 21